【裁判字號】    98,訴,2896
【裁判日期】    980925
【裁判案由】    毒品危害防制條例
【裁判全文】
臺灣臺中地方法院刑事判決              98年度訴字第2896號
公  訴  人  臺灣臺中地方法院檢察署檢察官
被      告  甲○○
上列被告因違反毒品危害防制條例案件，經檢察官提起公訴（98
年度毒偵字第2850號），被告自白犯罪，本院合議庭裁定由受命
法官獨任依簡式審判程序審理，判決如下：
    主  文
甲○○施用第一級毒品，累犯，處有期徒刑玖月；又施用第二級
毒品，累犯，處有期徒刑柒月。應執行有期徒刑壹年貳月。
    事  實
一、甲○○前因施用毒品案件，經觀察、勒戒後，認無繼續施用
    毒品之傾向，於民國90年4 月20日釋放，由臺灣臺中地方法
    院檢察署檢察官以90年度毒偵字第1836號為不起訴處分確定
    。復因施用毒品案件，經觀察、勒戒後，認無繼續施用毒品
    之傾向，於91年9 月12日釋放，由臺灣臺中地方法院檢察署
    檢察官以91年度毒偵字第973 號為不起訴處分確定。又因施
    用毒品案件，經本院判處應執行有期徒刑1 年確定，於94年
    12月19日，因假釋付保護管束期滿未經撤銷，視為執行完畢
    。再因施用毒品案件，經本院判處有期徒刑8 月，嗣經裁定
    減刑為有期徒刑4 月確定，於96年12月6 日易科罰金執行完
    畢。猶不知警惕，復基於施用第一級毒品之犯意，於98年7
    月6 日某時，在不詳地點，以將毒品海洛因摻入香菸內點燃
    吸食方式，施用第一級毒品海洛因1 次；另基於施用第二級
    毒品之犯意，於98年7 月8 日10時許，在臺中市○區○○路
    407 之5 號2 樓，以將毒品甲基安非他命置入玻璃球內點火
    燒烤吸食其煙之方式，施用第二級毒品甲基安非他命1 次。
    嗣於98年7 月8 日20時許，為警在上址查獲，經採尿送驗，
    結果呈嗎啡及甲基安非他命陽性反應，始悉上情。
二、案經臺中市警察局第三分局報請臺灣臺中地方法院檢察署檢
    察官偵查起訴。
    理  由
一、按除被告所犯為死刑、無期徒刑、最輕本刑為3 年以上有期
    徒刑之罪或高等法院管轄第一審案件者外，於前條第1 項程
    序進行中，被告先就被訴事實為有罪之陳述時，審判長得告
    知被告簡式審判程序之旨，並聽取當事人、代理人、辯護人
    及輔佐人之意見後，裁定進行簡式審判程序，刑事訴訟法第
    273 條之1 第1 項定有明文。被告甲○○所犯係死刑、無期
    徒刑、最輕本刑為3 年以上有期徒刑以外之罪，其於準備程
    序中就被訴事實為有罪之陳述，且經告知被告簡式審判程序
    之旨，並聽取公訴人及被告之意見後，本院認為適宜而裁定
    進行簡式審判程序，合先敘明。
二、上揭事實，業經被告於本院坦白承認，並有檢驗呈「嗎啡陽
    性」及「甲基安非他命陽性」之中山醫學大學附設醫院檢驗
    科藥物檢測中心尿液檢驗報告1 紙在卷可稽，足認被告自白
    與事實相符，應可採信。又其前因施用毒品案件，經觀察、
    勒戒後，認無繼續施用毒品之傾向，於90年4 月20日釋放，
    由臺灣臺中地方法院檢察署檢察官以90年度毒偵字第1836號
    為不起訴處分確定。復因施用毒品案件，經觀察、勒戒後，
    認無繼續施用毒品之傾向，於91年9 月12日釋放，由臺灣臺
    中地方法院檢察署檢察官以91年度毒偵字第973 號為不起訴
    處分確定。又因施用毒品案件，經本院判處應執行有期徒刑
    1 年確定，於94年12月19日，因假釋付保護管束期滿未經撤
    銷，視為執行完畢。再因施用毒品案件，經本院判處有期徒
    刑8 月，嗣經裁定減刑為有期徒刑4 月確定，於96年12月6
    日易科罰金執行完畢，有臺灣高等法院被告前案紀錄表在卷
    可參。本件事證明確，被告犯行，堪以認定。
三、核被告所為，係犯毒品危害防制條例第10條第1 項之施用第
    一級及同條第2 項之施用第二級毒品罪。被告持有第一、二
    級毒品進而施用，其持有之低度行為，為施用之高度行為吸
    收，不另論罪。又其前因施用毒品案件，經本院判處有期徒
    刑8 月，嗣經裁定減刑為有期徒刑4 月確定，於96年12月6
    日易科罰金執行完畢，有臺灣高等法院被告前案紀錄表在卷
    可稽。茲被告受徒刑之執行完畢，5 年以內故意再犯有期徒
    刑以上之罪，為累犯，應依刑法第47條第1 項規定，各加重
    其刑。其所犯施用第一級毒品及施用第二級毒品二罪間，犯
    意各別，行為互殊，應分論併罰。爰審酌被告前因施用毒品
    案件，經觀察、勒戒及執行有期徒刑，仍未戒絕，繼續施用
    毒品海洛因及甲基安非他命，顯見其一再沈溺於毒品，不能
    自拔，及犯後坦承犯行等一切情狀，各量處如主文所示之刑
    ，併定其應執行之刑。
據上論斷，應依刑事訴訟法第273 條之1 第1 項、第284 條之1
、第299 條第1 項前段，毒品危害防制條例第10條第1 項、第2
項，刑法第11條前段、第47條第1 項、第51條第5 款，判決如主
文。
本案經檢察官乙○○到庭執行職務
中    華    民    國    98    年    9     月    25    日
                  刑事第十一庭  法  官  柯志民
上正本證明與原本無異。
如不服本判決，應於收送達後10日內向本院提出上訴書狀（應敘
述具體理由並附繕本）。
上訴書狀如未敘述理由，應於上訴期間屆滿後20日內補提理由書
於本院。
                                書記官  賴亮蓉
中    華    民    國    98    年    9     月    25    日
附錄本案論罪科刑法條全文：
毒品危害防制條例第10條
施用第一級毒品者，處六月以上五年以下有期徒刑。
施用第二級毒品者，處三年以下有期徒刑。


司法院資訊處製作；財團法人民間司法改革基金會備份。
